【裁判字號】    92,訴,2581
【裁判日期】    920821
【裁判案由】    給付貨款
【裁判全文】
臺灣臺北地方法院民事判決                        九十二年度訴字第二五八一號
    原      告  馥康食品工業股份有限公司
    法定代理人  甲○○
    訴訟代理人  王子惠
                林明正律師
    右  一  人
    複代理人    林育生律師
                黃育勳律師
    被      告  和馥興業有限公司
    法定代理人  丙○○
    訴訟代理人  乙○○
右當事人間給付貨款事件，本院判決如左：
    主  文
一、被告應給付原告新台幣肆拾玖萬陸仟陸佰零陸元，及自民國九十二年五月六日起
    至清償日止，按年息百分之五計算之利息。
二、原告其餘之訴駁回。
三、訴訟費用由被告負擔十分之六，餘由原告負擔。
四、本判決原告勝訴部分，於原告以新台幣拾伍萬元供擔保後，得假執行。
五、原告其餘假執行之聲請駁回。
    事  實
壹、原告方面：
（壹）聲明：（第一三頁）
  一、被告應給付原告新台幣（以下同）柒拾玖萬陸仟捌佰零陸元及自支付命令送達
      次日起（即九十二年五月六日）至清償日止，按年息百分之五計算之利息。
  二、訴訟費用由被告負擔。
  三、並陳明願供擔保請准宣告假執行。
  訴訟標的：買賣價金交付請求權
（貳）陳述：（一見第一四頁）
  一、被告於民國（下同）九十一年十二月，向原告訂購價值一百七十七萬三千七百
      一十六元之貨物，九十二年一月訂購一百八十八萬七千七百六十五元之貨物，
      但被告僅清償部分並退貨折讓部分，結算後尚積欠七十九萬六千八百零六元。
      原告聲請支付命令金額時金額尚為一百零七萬四千四百四十九元，嗣因被告清
      償部分，尚欠七十九萬六千八百零六元（第一四頁）
  二、被告以「費洛奇」商標及註冊條碼抵債一事，其數額僅有三十萬元；並非以商
      標與註冊條碼將其餘貨款全數抵銷（第三二頁）。商標價值與當時的價值沒有
      相關連。因為涉及使用者行銷手法（第四三頁）。
（）證據：發票一張、債權確認書、付款明細。
      聲請訊問雙方法定代理人
貳、被告方面：
（壹）聲明：駁回原告之訴。訴訟費用由原告負擔。（第二六頁）
（貳）陳述：
  一、被告已停業，但貨款全部還清。當初雙方協議以被告商標及註冊條碼抵銷。原
      告現已變更為商標權人（第二六頁）
  二、被告於九十二年二月中旬股東會決議自同年月二十八日停業，所有貨品、待收
      貨款、債權，除支付其餘廠商貨款與勞健保費、電話費、房租等，均交予原告
      相抵貨款，相關資料於五月初交予原告襄理王子惠。被告法定代理人丙○○在
      三月底與原告負責人甲○○口頭達成協議，以費洛奇商標抵償全部債務。上述
      品牌由被告經營一年多，建立其市場領導地位，原告接手商標後坐收相關效益
      難以估算，本件商標價值不只三十萬元；平均毛利在百分之十九以上。（第二
      九至三０頁、三九頁）
（）證據：股東會決議文、原告與被告申請費洛奇商標資料、費洛奇商標產品包裝
            資料、九十一年度營利事業所得稅結算申報書
    理  由
一、原告主張被告積欠貨款柒拾玖萬陸仟捌佰零陸元，此有雙方所簽署債權確認書一
    份、付款明細表一份可證。
二、被告雖辯稱雙方口頭約定餘款以「費洛奇」商標專用權、條碼抵償，商標專用權
    現已移轉登記予原告，被告已無債務云云。經調查：
    (1)按，當事人主張有利於己之事實者，就其事實有舉證之責任，民事訴訟法第二
      百七十七條定有明文。當事人主張之事實，經他造於準備書狀內或言詞辯論時
      或在受命法官、受託法官前自認者，無庸舉證，同法第二百七十九條第一項亦
      定有明文。
    (2)原告承認被告已移轉「費洛奇」商標專用權予原告，但聲稱抵雙方口頭約定債
      額度僅三十萬元。因原告自認抵債額度僅三十萬元，此部分與被告說詞相符，
      應予採信；其餘抵債額度則未經被告證明，本院無從採信該部分辯詞。
    本院僅能認定商標抵付三十萬元。
三、因此，原告依據買賣價金交付請求權提起本訴，請求被告給付肆拾玖萬陸仟陸佰
    零陸元，及自支付命令送達次日（即民國九十二年五月六日）起至清償日止，按
    年息百分之五計算之利息，合於法律規定，應予准許。超過部分為無理由，應予
    駁回。
四、原告陳明願供擔保以代釋明，聲請宣告假執行，經核其勝訴部份，合於法律規定
    ，爰酌定相當之擔保金額宣告之；其餘假執行之聲請，因該部份訴之駁回而失所
    依據，應予駁回。
五、綜上所論，原告之訴為一部有理由，一部無理由，依民事訴訟法第七十九條但書
    、第三百九十條第二項，判決如主文。（一、二審訴訟費用係指法院所收取費用
    與送達費用，不含律師費等費用。）
中      華      民      國    九十二    年      八      月    二十一    日
                                    民事第二庭法官    吳燁山
右為正本係照原本作成。
如對本判決不服，應於送達後廿日內，向本院提出上訴狀（應按對方人數提出影本）
。財產權訴訟，應按上訴利益百分之一．六五，繳納上訴費，並提出雙掛號郵票十份
─每份三十四元；但九十二年九月一日起，應按新修正公布民事訴訟法第七十七條之
十六、之十三、台灣高等法院九十二年八月六日（九二）院田文公字第０三０二八號
函（逾十萬元之部分，均提高十分之一之上訴費）；據以繳納上訴費（免附郵票）。
中      華      民      國    九十二    年      八      月    二十一    日
                                            書記官    柯月英


司法院資訊處製作；財團法人民間司法改革基金會備份。
